【裁判字號】    94,易,429
【裁判日期】    951011
【裁判案由】    恐嚇等
【裁判全文】
臺灣桃園地方法院刑事判決               94年度易字第429號
公  訴  人  臺灣桃園地方法院檢察署檢察官
被      告  戌○○
選任辯護人  紀亙彥律師
            鈕則慧律師
上列被告因恐嚇等案件，經檢察官聲請以簡易判決處刑（93年度
偵字第18451 號），本院認不宜逕以簡易判決處刑，爰改依通常
程序審理，茲判決如下：
    主  文
戌○○連續以加害生命、身體之事，恐嚇他人致生危害於安全，
處有期徒刑伍月，如易科罰金，以佰元折算壹日，扣案帳簿壹
本、催帳單肆張均沒收。
    事  實
一、戌○○明知社會上有因急迫而舉債濟急，及因輕率或無經驗
    而從事舉債之情形，猶基於貸放資金賺取與原本顯不相當之
    重利之概括犯意，自民國九十二年七月間起，利用熟識友人
    介紹之方式，趁他人急迫需錢周轉而與之聯繫時，預定高額
    利息之苛刻條件供其借款，並於借款時要求借款人提供身分
    證等證件、簽發借款面額（含第一期預扣利息之金額）本票
    及借據，並於九十二年七月間起，乘附表一所示甲○○等借
    款人陷於急迫而亟需金錢之際，以於借款時預扣第一期之利
    息，其後以每月為一期，每放款一萬元，每期收取利息元不
    等利息（即如附表所示利息），且於借款之際，復要求借款
    人簽寫本票、款項借用證（即借據）、留存身分證為擔保等
    方式，於如附表一所示之時間、地點貸予金錢給如附表一所
    示之借款人，取得與原本顯不相當之高額利息。
二、期間，因巳○○、甲○○無力清償本息或未按時繳息，戌○○竟基於恐嚇之概括犯意，先於九十二年八月、九月間起，
    多次撥打行動電話給巳○○，對之恫嚇稱：如果不還錢，出
    門小心一點等語，如遇巳○○關機，則發送簡訊恫稱：「再
    不接電話，給我試試看」等字樣，致巳○○心生畏怖，足生
    危害於安全。後於九十二年十月中旬某日，至甲○○位於桃
    園縣新屋鄉赤欄村一鄰二號住處噴漆「欠債還錢」，並於甲○○撥打電話詢問是否危戌○○所為時，復承前開恐嚇概括
    犯意，於電話中向甲○○恫赫稱：「如果再不還錢，就不止
    這樣」等語，使甲○○心生畏懼致生危害於安全（所涉毀損
    部分未據甲○○告訴）。
三、嗣借款人甲○○因害怕報警，而於九十三年十一月十日十九
    時十分許，在桃園縣新屋鄉赤欄村一鄰一號住處內，戌○○
    取款時，為警當場查獲甲○○因借款所簽發之本票一張及帳
    簿一本，經戌○○同意帶同警員至其位於桃園縣中壢市○○
    路二一五巷十五號八樓之七住處，扣得上開借款人之身分證
    （業已發還給各借款人）、本票、款項借用證、催帳單四張
    及帳簿一本等物而查悉上情。
四、案經甲○○訴由桃園縣政府警察局移送台灣桃園地方法院檢
    察署檢察官偵查後聲請簡易判決處刑，本院認不宜以簡易判
    決處刑，改依通常程序審理。
    理  由
壹、程序部分：
一、本件被告戌○○因重利、恐嚇危害安全等案件，經檢察官向
    本院聲請以簡易判決處刑，經本院認有刑事訴訟法第四百五
    十一條之一第四項但書第二款、第三款之情形，不宜以簡易
    判決處刑，改依通常程序審理，先予說明。
二、證據能力之認定：
    (一)證人甲○○、辛○○、巳○○、未○○、庚○○、子○○
      、丁○○、午○○、辰○○、寅○○、乙○○、丙○○、
      己○○、卯○○、申○○○之警詢筆錄是否具有證據能力
      部分：
      (1)按刑事訴訟法新制採改良式當事人進行主義，為保障被
        告防禦權及維護直接審理與言詞審理原則，刑事訴訟法
        第一百五十九條第一項規定：「被告以外之人於審判外
        之言詞或書面陳述，除法律有規定者外，不得作為證據
        」，酌採英美法之傳聞法則。復於第一百五十九條之一
        至第一百五十九條之五增設例外規定，以應實務需要，
        俾符實體真實發現之訴訟目的。
      (2)經查，證人午○○、寅○○、乙○○、己○○之警詢筆
        錄，均為被告以外之人於審判外之陳述，屬傳聞證據，
        而被告之選任辯護人於本院審理時已具狀就上開供述之
        證據能力提出爭執，公訴人並未舉證說明證人午○○、
        寅○○、乙○○、己○○當日於警詢中所為之陳述，具
        有何較具可信之特別情況，並考量證人午○○、寅○○
        、乙○○、己○○於本院審理時業經傳喚到庭具結作證
        ，渠等於警詢時之陳述，尚非為證明本件犯罪事實之存
        否所必要者，而與刑事訴訟法第一百五十九條之二或第
        一百五十九條之三所定情形不相符合，復查無其他得例
        外取得證據能力之法律依據，是依刑事訴訟法第一百五
        十九條第一項規定，該項證據方法應予排除，不得作為
        本案證明被告有罪之依據，惟仍得作為彈劾證人午○○
        、寅○○、乙○○、己○○於本院所為陳述之憑信性，
        附此敘明。
      (3)至於證人未○○、申○○○、辰○○、丙○○、卯○○
        於警詢中所為陳述，屬被告以外之人於審判外之言詞陳
        述，為保障被告之詰問權，本應傳訊上開證人於法院審
        理中就其於警詢所為之證述接受被告或其辯護人詰問，
        且被告及選任辯護人對渠等所為警詢筆錄證據能力復有
        所爭執，則依刑事訴訟法第一百五十九條第一項、第一
        百五十九條之五第一項之規定，原則上不得作為本案裁
        判基礎之證據資料；雖證人未○○、申○○○經本院合
        法傳喚、拘提均未到庭，有送達回證、拘票暨拘提報告
        書各一份在卷足憑，是證人未○○、申○○○於審判中
        已因所在不明而有無法傳喚之情，惟檢察官對上開證人
        未○○、申○○○、辰○○、丙○○、卯○○於警詢中
        所為證述，均未就其是否具有特別可信之狀況、是否為
        證明犯罪事實存否所必要等舉證釋明，不符合刑事訴訟
        法第一百五十九條之三例外得作為證據之要件，此外，
        復查無刑事訴訟法第一百五十九條之一至之五例外情形
        ，則其警詢筆錄，自難認有證據能力。
      (4)另證人甲○○、辛○○、巳○○、丁○○、庚○○、子
        ○○於警詢中所為之陳述，其性質固亦屬傳聞證據，未
        符合刑事訴訟法第一百五十九條之一到第一百五十九之
        四之傳聞例外規定，經本院於審理期日提示並告以要旨
        ，迄至言詞辯論終結前，檢察官、被告及其選任辯護人
        對該等筆錄內容並未聲明異議，本院審酌證人甲○○、
        辛○○、巳○○、丁○○、庚○○、子○○上開警詢筆
        錄作成時，並無違法取證瑕疵存在，則其於案發後記憶
        猶新之情況下所為之言詞陳述，應無顯不可信之情形，
        引用上開證人言詞陳述作為證據應屬適當，依刑事訴訟
        法第一百五十九條之五規定，具有證據能力。
    (二)證人甲○○、辛○○、巳○○於偵查中所為陳述是否具有
      證據能力部分：
      (1)按被告以外之人於偵查中向檢察官所為陳述，除顯有不
        可信之情況者外，得為證據，刑事訴訟法第一百五十九
        條之一第二項定有明文。是偵查中對被告以外之人（包
        括證人、鑑定人、告訴人、被害人及共同被告等）所為
        之偵查筆錄，或被告以外之人向檢察官所提之書面陳述
        ，性質上均屬傳聞證據，惟現階段刑事訴訟法規定檢察
        官代表國家偵查犯罪、實施公訴，依法其有訊問被告、
        證人及鑑定人之權，證人、鑑定人且須具結，而實務運
        作時，檢察官偵查中向被告以外之人所取得之陳述，原
        則上均能遵守法律規定，不致違法取供，其可信度極高
        ，職是，被告以外之人前於偵查中為證述，除反對該項
        供述得具有證據能力之一方，已釋明「顯有不可信之情
        況」之理由外，不宜以該證人未能於審判中接受他造之
        反對詰問為由，即遽指該證人於偵查中之陳述不具證據
        能力
      (2)查本件證人甲○○、辛○○、巳○○於偵查中，經具結
        而為陳述，乃依法定程序所為，且經本院於審理期日就
        上開偵訊筆錄逐一提示並告以要旨，檢察官、被告及其
        選任辯護人就此部分證據之證據能力亦均未聲明異議，
        僅爭執證人所述是否實在（證明力問題），本院審酌上
        開證人言詞陳述作成時之情況，業經檢察官告知具結之
        義務及偽證之處罰後具結而為任意陳述，核其製作筆錄
        過程，並無違法取供或證明力明顯過低之瑕疵，所為陳
        述蓋係出於供述者之真意，皆具信用性，並無顯有不可
        信之情形，引用其上開言詞陳述作為證據應屬適當，則
        依刑事訴訟法第一百五十九條之一第二項規定，是證人
        甲○○、辛○○、巳○○於偵查中向檢察官所為陳述自
        有證據能力。
    (三)而扣案之本票、款項借用證等物，均非屬供述證據而無傳
      聞法則之適用，且與本案具有關聯性，而上開物證經偵辦
      員警依法定程序合法搜取扣得，當有證據能力，均合先敘
      明。
貳、實體部分：
一、訊據被告戌○○固不否認自九十二年七月間起，於如附表一
    所示之時間，分別貸款與如附表一所示借款人甲○○等人，
    其貸款金額、利息均如附表一所示，且其對外放款均要求借
    款人簽立款項借用證、本票及質押身分證為擔保等事實，然
    矢口否認有何貸放重利、恐嚇危害安全等犯行，並辯稱：該
    些借款人本即借貸無門而債信不佳，有部分已借盡親友、金
    融機關、當舖，並非沒有經驗，渠等借款目的均為個人享樂
    或從事賭博、吸毒之用，亦無急迫情事存在，事後很多人借
    款人都沒有還錢，或是只還本金；伊雖有借款給巳○○、甲○○，但沒有恐嚇過巳○○、甲○○云云。然查：
    (一)被告戌○○於附表一所示時間、地點，貸以如附表一所示
      借款人甲○○等人金錢，並要求借款人提供身分證等證件
      、簽立本票及款項借用證等，復約定收取月息百分之十至
      百分之二十（如附表一所示之方式計算利息）之利息等事
      實，為被告戌○○於警詢、偵查及本院審理時坦承不諱，
      核與證人即借款人甲○○、天○○（原名地○○）、壬○○、戊○○、宇○○、丑○○、寅○○、己○○於本院審
      理時具結證述無訛，綜觀上開證人證述借款情節、利息約
      定方式等情節互核相仿，並有如附表一所示借款人甲○○
      等人借款時質押之身分證（業據各該借款人領回，此有贓
      物領據附卷可稽）、簽發之本票及款項借用證等扣案可資
      佐證；再者，附表一所示證人寅○○、己○○、子○○、
      天○○、戊○○等人就被告後續之討債方式所為之證詞，
      其中證人寅○○、己○○、子○○、宇○○等人始終證稱
      並無遭被告施用暴力或恐嚇手段索討債務，被害人戊○○
      、天○○等人雖一度於警詢中證稱遭恐嚇及住處遭被告噴
      漆情事，然渠等於本院審理中經交互詰問結果，亦分別證
      稱被告索討債務時，僅係口氣較差，並未致渠等心生畏懼
      、也不知家中遭人噴漆是否係被告所為等語，是渠等就本
      案所為之證詞對於被告並非全然不利，就此觀之自無單就
      重利部分刻意誣陷被告之理，足徵上開證人證詞與事實相
      符，應可採信。是以上開證人甲○○、天○○、壬○○、
      戊○○、宇○○、寅○○、己○○均曾提供身分證並簽發
      本票、款項借用證等方式向被告借款，且被告於借款之初
      即先行預扣利息，並約定每借款一萬元，每月收取一千元
      至二千元不等之利息等情，堪以認定。而被告對外放款，
      收取相當於月息百分之十、十五、二十不等之高利，不到
      半年即可取回至少相當於本金總額之利息，顯係異於尋常
      之高額利率，此不僅與民法第二百零三條所定週年利率百
      分之五之法定利率及同法第二百零五條所定最高利率不得
      超過週年利率百分之二十之限制相去甚遠，且相較於目前
      銀行及一般民間放款利率，亦過於懸殊，衡諸目前社會經
      濟情況，被告係透過對不特定人放款以取得與原本顯不相
      當之重利，至為顯明。
    (二)被告雖辯稱：甲○○等人本即借貸無門而債信不佳，有部
      分已借盡親友、金融機關、當舖，並非沒有經驗，渠等借
      款目的均為個人享樂或從事賭博、吸毒之用，並無急迫情
      事存在云云。然按刑法第三百四十四條所謂重利行為，係
      乘他人急迫、輕率或無經驗之情況下貸以金錢或其他物品
      ，而取得與原本顯不相當之重利而言，又急迫、輕率或無
      經驗之情形，行為人倘利用其一而為重利行為之實施，即
      足以構成本罪（最高法院三十四年院解字第三０二九號解
      釋意見參照）。經查，就各個借款人借款原因部分，證人
      壬○○於審理時證稱：九十二年七月時，因已積欠二期車
      貸，再不還車子會被公司拖走，又找不到親友借款，所以
      就跟被告借款；第二次是因為父親生病住院，又是月底，
      找不到人借錢，所以又跟被告借款；第三次跟被告借款是
      因為車禍，但沒有錢修車，也找不到親友借款，所以再跟
      被告借款；至於第四次也是為了車款問題所以跟被告借錢
      ；至於九十二年九月十一日那筆三萬元借款，是介紹堂弟
      癸○○跟被告借款，伊只是擔保人，有約定利息，但全由
      伊與被告處理，癸○○不知道等語（見本院九十四年十二
      月一日、十二月二十二日審理筆錄），證人癸○○亦證稱
      ：因當時沒有工作，缺錢、缺生活費所以透過壬○○跟被
      告借款三萬元，至於利息部分，並不知情等語（見九十四
      年十二月二十二日審理筆錄）。證人天○○則證稱：從九
      十二年間陸續跟被告借款，以一個月為一期，每萬元每期
      利息一千五百元；當時沒有工作，已先拿汽車向當鋪質押
      借款，如果不還，怕會被當鋪騷擾，所以第一次向被告借
      款是為了還利息，其後則是為了家庭生活開銷、小孩生產
      費用等，因為沒有其他人可以借錢了，現金卡跟信用卡也
      辦不下來，所以才向被告借錢等語（見本院九十五年一月
      十七日審理筆錄）。證人宇○○於審理時證以：因當時有
      吸海洛因，花費比較大，生活費不夠，所以借錢購買毒品
      及生活費等語（見本院九十五年一月十七日審理筆錄）。
      證人甲○○則證稱：第一次向被告借款三萬元，是因為家
      裡有急用，所以跟被告借錢，第二次借款則是為了要買車
      方便上、下班，如果騎機車上下班要多浪費很多時間，因
      為景氣不好，找不到親友借款，之後因當時有卡債，為了
      要維持信用，所以把車典當給當鋪，付利息錢給銀行，之
      後沒有錢付利息給當鋪，當鋪會打電話催債，為維持信用
      所以又跟被告借錢等語（見本院九十五年四月四日審理筆
      錄）。證人戊○○於審理時證稱：九十二年間開一家通訊
      行，急需要給人家貨款、需要錢週轉，因不好向親戚開口
      ，家人也不知道這件事，所以才向被告借款等語（見本院
      九十五年五月十八日審理筆錄）。證人寅○○於審理時則
      證以：九十三年八月間因手韌帶斷裂而住院動手術，出院
      時不夠錢繳醫藥費，所以透由己○○向被告借款二萬元，
      有先預扣二千元利息等語（見本院九十五年九月二十六日
      審理筆錄）。至於己○○則於審理時證稱：九十二年七月
      十五日因為債主來催債，所以先跟被告借款一萬元還給債
      主，後來債主又打電話來說如果當天再還一萬元，剩下的
      （三萬元）就可以不用還，所以當天又再跟被告借一萬元
      ，因其當時把錢都花在買藥（即毒品），幾千元家裡會幫
      忙，多得家裡也不會幫忙，所以才跟被告借款，每萬元有
      先預扣一千元利息；至於八月五日那次借款是因為朋友有
      急用，拜託其出面向被告借款一萬元；而八月二十九日那
      筆一萬元，則是因為其被人打傷，送去楊梅怡仁醫院急救
      ，所以向被告借款一萬元繳保證金等語（見本院九十五年
      九月二十六日審理筆錄）。證人子○○則證稱：當時失業
      急需用錢，所以才跟被告借款等語（見偵卷第四十九頁背
      面）。是綜觀上開證人甲○○、子○○等人於警詢或本院
      審理時詳述其借款原因等節，衡諸一般人之通常社會經驗
      ，顯足認屬於急迫之情形，且證人甲○○等人尚非從無借
      款經驗，且顯非毫無社會經歷之人，若非急迫、告貸無門
      ，豈有甘冒需支付鉅額利息之理？縱如被告所辯，證人甲○○等人曾向金融機關借款，惟皆因信用不佳，無法再向
      銀行或他人借款，或另有向其他當鋪借錢之情事，惟此正
      印證上開借款人確實需款孔切，且證人甲○○等人於審理
      時亦明白證稱確實有急用方才向被告借款等節，足認證人
      甲○○等人確實處於急迫之情形，方才願意以月息百分之
      十至二十不等之高額利息向被告借款。是以，被告確實藉
      附表一所示借款人急迫之機會，貸與金錢，並取得月息百
      分之十至二十不等之與原本顯不相當之重利。雖被告辯稱
      部分被害人借款之後，根本未還錢，有的則只還本金，沒
      有付利息云云，但被告對外放款之際，業已預扣第一期之
      利息，業如前述，則被告於預扣利息之際，即已取得與原
      本顯不相當之重利，當不因被害人嗣後有無繳交後續之利
      息而異，是被告此部分所辯尚無足採。
    (三)再者，被告確有於九十二年七月間借款予證人巳○○，因
      證人巳○○未依約還款或給付利息，從九十二年八月、九
      月之後半年間，被告基於恐嚇之概括犯意，多次撥打巳○○使用之行動電話，如證人巳○○接聽，則對其恫稱：不
      還錢的話，出門小心點等語，如遇證人巳○○關機，則發
      送簡訊恫嚇稱：再不接電話，就試試看等語，以此方式逼
      使巳○○還款等情，業據證人巳○○於警詢、偵訊及本院
      審理中證述甚詳（見偵卷第一一五頁反面、第一九八頁，
      第本院九十五年四月四日審理筆錄），參諸被告於本院準
      備程序中供稱：有打電話給巳○○叫他還錢等語（見本院
      九十四年九月二十一日審理筆錄），足見證人巳○○證稱
      被告有出言恫嚇其之舉，尚非不可採信，況且證人巳○○
      雖一度於警詢、偵訊時稱被告曾寫信恐嚇其，但於本院審
      理中經交互詰問結果，亦證稱因當時只有向被告借錢，而
      且被告有打過電話，所以猜是被告寄的，但沒有問過被告
      等語（見本院九十五年四月四日審理筆錄），是證人巳○○就本案所為之證詞對於被告並非全然不利，就此觀之自
      無單就以電話恐嚇部分刻意誣陷被告之理，足徵上開證人
      巳○○證詞與事實相符，應可採信。而證人甲○○亦於警
      詢、偵訊及本院審理時均證稱：被告有在其住處牆上用紅
      漆噴字「欠債還錢」等字樣，之後在電話中，被告有承認
      是他所為，且說再不還錢，不止是這樣等語，使其心生畏
      懼，怕遭遇不測而報警等語甚詳，並有噴漆照片四張附卷
      可稽，此部分事實亦堪認定。又被害人受害後，可能基於
      對政府公權力之不信任、尋求公權力救濟耗費時間及勞力
      、或單純想息事寧人等種種不同之原因，而未向檢察或警
      察機關報案，因法律並未強制規定被害人對所有犯罪行為
      有予以告發或報案之義務，自不得以被害人未向檢警機關
      尋求救濟或報案，率而推論並無犯罪行為發生或被害人並
      未受害。從而，被告空言否認此部分犯行，尚無可取。
    (四)綜上所述，本件事證已臻明確，被告戌○○之重利、恐嚇
      危害安全等犯行均已經證明，應予依法論科。
二、查被告戌○○行為後，刑法及刑法施行法部分條文業經修正
    公布，並均於九十五年七月一日施行。修正後刑法第二條第
    一項之規定，係規範行為後法律變更所生新舊法律比較適用
    之準據法，於修正後刑法施行後，應適用修正後刑法第二條
    第一項規定之「從舊從輕」之原則為比較；修正後刑法第二
    條第二項，則為同條第一項之特別規定，於修正後刑法施行
    後，關於非拘束人身自由之保安處分，應依修正後刑法第二
    條第二項之規定，適用裁判時之法律。又修正後刑法第三十
    五條，乃刑之重輕之法定次序與標準，應適用裁判時之修正
    後刑法第三十五條之規定。修正後刑法第二條第一項係採「
    從舊從輕」原則，適用最有利於行為人之法律。既曰法律，
    自較刑之範圍為廣；除法律有特別規定者（如修正後刑法第
    二條第二項非拘束人身自由之保安處分適用裁判時法，修正
    後刑法施行法第九條之三規定之情形），應依其規定；或事
    關執行之緩刑之宣告，或犯罪在刑法修正施行前，自首在刑
    法施行後之自首部分，或程序之規定（程序從新，如刑法第
    四十條沒收宣告之程序規定），應適用裁判時之修正後刑法
    之規定外；依修正後刑法第二條第一項比較時，應就「罪、
    刑」有關之共犯、未遂犯、連續犯、牽連犯、結合犯以及累
    犯加重、自首減輕暨其他法定加減原因（如身分加減）與加
    減例等一切情形，綜其全部之結果而為比較後，予以整體適
    用，不能割裂而分別適用有利益之條文。關於易科罰金之折
    算標準、易服勞役之折算標準及期限、罰金與死刑是否併予
    執行、多數有期徒刑定應執行之刑時之最高刑期之限制等之
    修正，事涉行為人易刑折算標準金額之多寡與期限之長短及
    定執行刑時能否就罰金刑併予執行或有期徒刑定應執行之刑
    時最高度之限制，亦均屬依修正後刑法第二條第一項所應比
    較適用法律之範圍。拘束人身自由之保安處分，並非屬修正
    後刑法第二條第二項規定應適用裁判時法之範圍，除有特別
    規定者外，亦屬應依修正後刑法第二條第一項比較適用之法
    律；從刑附屬於主刑，除法律有特別規定者外，依主刑所適
    用之法律（以上參考最高法院九十五年五月二十三日刑事庭
    第八次會議決議及最高法院二十四年上字第四六三四號、二
    十四年上字第五二九二號、二十七年上字第二六一五號判例
    ）。其次，法律有變更而須為新、舊法之比較以定其適用之
    目的，厥唯保障行為人之既有法律地位不致因法律之修正而
    惡化或受到更不利益之結果並兼謀行為人之利益，此為最高
    之價值，非必斤斤於法律體系適用之完整性，況或基於法規
    之性質，如程序性之法律、事涉執行之緩刑規定，依法理係
    均應適用新法，或因法律另有規定，如修正後刑法第二條第
    二項規定「非拘束人身自由之保安處分係適用裁判時之法律
    」，修正後刑法施行法第三條之一第二項規定「於九十四年
    一月七日刑法修正施行前犯併合處罰數罪中之一罪，且該數
    罪均符合第四十一條第一項得易科罰金之規定者，適用九十
    年一月四日修正之刑法第四十一條第二項規定」，即有此情
    形係一律適用行為時法之舊法，由是可見遇有法律修正而須
    選擇適用新法或舊法時，應依法規之性質或視法律之規定各
    自決之，不受其他法規如何適用之羈絆，在選法適用時，本
    即寓有可據個別之特性而割裂分別適用新法或舊法之容許性
    ，縱令須為利、弊之比較以定如何適用之法規亦無不同，至
    數項經修正之法律須整體比較以同其新、舊法之適用俾維持
    法律體系之完整性，核係各該法律在適用上因具「依附及相
    互關聯」之特性使然，非屬新、舊法應比較利、弊藉資保障
    行為人之既有法律地位兼謀其利益之立法意旨所必然。準此
    以解，就「罪、刑」有關之規定諸如共犯、未遂犯、連續犯
    、牽連犯、結合犯以及累犯加重、自首減輕暨其他法定加減
    原因（如身分加減）與加減例等一切情形，應綜其全部之結
    果而為比較後，予以整體適用，不能割裂而分別適用有利益
    之條文，固如前述，惟究其緣由，實係著眼於因各該規定皆
    涉及犯罪之態樣、階段、罪數、法定刑得或應否加、減暨加
    減之幅度，並進而影響法定刑或處斷刑之範圍，換言之，各
    該「罪、刑」之規定須經綜合考量整體適用後，方能據以限
    定法定刑或處斷刑之範圍，嗣始得於該範圍內為一定刑之宣
    告，易詞以言，個別宣告刑雖屬單一之結論，然實係經綜合
    考量整體適用各相關「罪、刑」規定之所得，因之，宣告刑
    所據以決定之各相關「罪、刑」規定，顯具適用上之「依附
    及相互關聯」之特性，自須同其新、舊法之適用，第查，「
    易刑」或「定執行刑」係規範宣告刑得或應如何執行之法律
    ，核屬為刑之宣告後始生應否適用問題之規定，非屬宣告刑
    所據以決定因而須先行確定如何適用新、舊之法規，依其性
    質，在未為刑之宣告前亦無可能確定應否適用而預先選定須
    適用新或舊法，復無此必要，不寧唯是，該規定所涵攝之「
    小前提」係「宣告刑」，猶與「罪、刑」規定涵攝之「小前
    提」為「歷史社會事實」迥異，職是，「易刑」及「定執行
    刑」之規定，不論涵攝之「小前提」、決定應否適用之階段
    及適用後所得之法律效果，與「罪、刑」之規定皆不相侔，
    與之顯不具適用上之「依附及相互關聯」之特性，依前述，
    要毋須與「罪、刑」之規定同其新、舊法之適用，自得秉其
    本身之性質而各據應涵攝之「小前提」為新、舊、利、弊之
    比較後個別定其法律之適用，尤應敘明。茲首就與本案有關
    且於為刑之宣告前須先行及連帶確定應如何適用之法律修正
    情形列述如下：
    (一)與罪、刑有關且須依修正後刑法第二條第一項規定為利、
      弊之比較以定如何適用之法律變更部分：
      (1)修正前刑法第三十三條第五款規定「罰金：（銀元）一
        元以上。」，復依罰金罰鍰提高標準條例第一條前段規
        定提高為十倍，折算新台幣為三十元；修正後刑法第三
        十三條第五款規定「罰金：新臺幣一千元以上，以百元
        計算之。」；次查，刑法分則各條文所定之罰金刑，其
        幣別原為「銀元」，又倘非屬七十二年七月二十六日至
        九十四年一月七日間新增或修正之條文，所定罰金數額
        並依罰金罰鍰提高標準條例第一條前段規定提高為十倍
        ，惟依九十五年六月十四日修正公布、同年七月一日施
        行之中華民國刑法施行法第一條之一：「中華民國九十
        四年一月七日刑法修正施行後，刑法分則編所定罰金之
        貨幣單位為新臺幣。九十四年一月七日刑法修正時，刑
        法分則編未修正之條文定有罰金者，自九十四年一月七
        日刑法修正施行後，就其所定數額提高為三十倍。但七
        十二年六月二十六日至九十四年一月七日新增或修正之
        條文，就其所定數額提高為三倍。」，現行刑法中，有
        關於罰金刑之計算單位及其最低度刑之規定已有修正，
        自屬法律變更。
      (2)修正前刑法第五十五條規定「犯一罪而其方法或結果行
        為犯他罪名者，從一重處斷。」，此即學理上所稱之「
        牽連犯」，然修正後已將之刪除，即改採一罪一罰之原
        則。
      (3)修正前刑法第五十六條規定「連續數行為而犯同一罪名
        者，以一罪論。但得加重其刑至二分之一。」，修正後
        已將該條刪除，亦採一罪一罰之原則。
      (4)就罰金刑之加減例，修正前刑法第六十八條規定「拘役
        或罰金加減者，僅加減其最高度」，修正後刑法第六十
        七條則規定「有期徒刑或罰金加減者，其最高度及最低
        度同加減之」，並刪除第六十八條有關罰金刑加減之規
        定，進言之，經修正後，罰金之最低度刑亦在加減之列
        。
      (5)就本案被告所涉刑法第三百零五條之恐嚇罪、第三百四
        十四條重利罪，其法定刑分別為二年以下有期徒刑、拘
        役或（銀元）三百元以下罰金、一年以下有期徒刑、拘
        役或科或併科（銀元）一千元以下罰金，且於制定後均
        未經修正，是依行為時法，上開二罪之法定罰金刑部分
        ，原定貨幣單位均係銀元，且均需依罰金罰鍰提高標準
        條例第一條前段規定提高為十倍（提高後折算為新台幣
        ，分別為新台幣九千元、三萬元以下罰金），而其罰金
        最低額均為新台幣三十元；而被告先後多次恐嚇、重利
        犯行，均應依連續犯之規定，各論以一罪，且均得加重
        其刑至二分之一，惟罰金刑部分僅加重其最高度部分；
        又所犯連續恐嚇罪與連續重利罪間，因有方法、目的之
        牽連關係，應依修正前刑法第五十五條規定，從一重之
        連續恐嚇罪處斷。但如依裁判時之法律規定，依修正後
        刑法施行法第一條之一第一項、第二項前段規定，將為
        貨幣單位為新台幣，並就所定數額提高為三十倍，亦即
        上開二罪之罰金刑各修正為新台幣九千元、三萬元以下
        罰金，且罰金刑最低度部分，應在新台幣一千元以上，
        並以百元計算；而其先後多次貸放重利、恐嚇危害安全
        之行為，固不需依修正前刑法第五十六條規定加重其刑
        ，然係一行為一罰，不能依修正前連續犯各以一罪論，
        或是依牽連犯規定從一重處斷。故經綜合適用修正前後
        之罪、刑相關規定予以比較，就有關罰金最高度部分，
        對被告而言並無有利、不利之別，惟就罰金最低度刑、
        得否依連續犯規定以一罪論、得否依牽連犯規定從一重
        處斷等部分，修正後之規定顯非較有利於被告，因之，
        依現行即修正後刑法第二條第一項前段規定，此部分自
        應整體適用修正前刑法之有關規定，合先敘明。
    (二)毋須依修正後刑法第二條第一項規定為利、弊之比較以定
      如何適用之法律修正部分：
      (1)修正後刑法第五十七條關於科刑時應審酌之事項，其中
        修正後刑法第五十七條第七款「犯罪行為人與被害人之
        關係」，係將修正前同法第八款「犯人與被害人『平日
        』之關係」之「平日」一語刪除，擴大犯罪行為人與被
        害人在犯罪行為上之關係，亦屬科刑時應予考慮之標準
        。修正後同法第八款並增列「犯罪行為人違反義務之程
        度」，此均屬法院就刑之裁量審認標準之明文化（最高
        法院九十五年五月二十三日第八次刑庭會議決議亦同此
        意旨），毋須依修正後刑法第二條第一項規定為利、弊
        之比較。
      (2)至刑法第三十八條有關沒收之規定亦經修正，惟沒收為
        從刑，如前述，從刑附屬於主刑，除法律有特別規定者
        外，依主刑所適用之法律，本件主刑部分即宣告刑所據
        以決定之罪、刑法律既適用修正之舊法，沒收部分自應
        從之。
三、核被告戌○○所為，係犯刑法第三百四十四條之重利罪、及
    同法第三百零五條之恐嚇危害安全罪。又其先後多次貸放金
    錢收取重利、多次恐嚇危害安全之行為，均時間緊接，分別
    觸犯犯罪構成要件相同之罪名，顯各係基於概括犯意反覆為
    之，應均依修正前刑法第五十六條連續犯規定，各論以一罪
    ，並均依法加重其刑。上開二罪間有方法目的之牽連關係，
    應依修正前刑法第五十五條牽連犯規定，從一重之連續恐嚇
    危害安全罪處斷。被告貸款予宇○○並向之收取高額利息之
    重利犯行雖未據起訴，惟此與已起訴且經本院論罪之其餘重
    利犯行間，既具連續犯之裁判上一罪關係，自為起訴效力所
    及，本院應併予審判。爰審酌被告戌○○年輕力壯，不思以
    正當職業營生，竟以乘人急迫需款週轉，貸予金錢而牟取高
    利，重利盤剝被害人甲○○等人，其行為足致需款急迫之人
    困窘處境雪上加霜，對社會善良風俗、經濟及金融秩序之危
    害甚鉅，然念及借款與否係出於被害人之自願，其犯罪之動
    機及目的，恫嚇之內容、手段、所生危害，及被告雖坦承放
    款收取高利之事實，然卻飾詞否認恐嚇之犯行，事後又翻易
    前詞否認其事，態度不能認為良好等一切情狀，量處如主文
    所示之刑，以示懲儆。次按，刑法易科罰金之規定亦經修正
    ，修正前刑法第四十一條第一項前段規定：「犯最重本刑為
    五年以下有期徒刑以下之刑之罪，而受六個月以下有期徒刑
    或拘役之宣告，因身體、教育、職業、家庭之關係或其他正
    當事由，執行顯有困難者，得以一元以上三元以下折算一日
    ，易科罰金。」，此折算標準並應適用修正前罰金罰鍰提高
    標準條例第二條規定，就其原定數額提高為一百倍折算一日
    ，亦即被告行為時之易科罰金折算標準，應以銀元一百元以
    上三百元以下之數額折算一日，經換算為新臺幣，則應以新
    臺幣三百元以上九百元以下折算一日。惟九十五年七月一日
    施行之刑法第四十一條第一項前段規定：「犯最重本刑為五
    年以下有期徒刑以下之刑之罪，而受六個月以下有期徒刑或
    拘役之宣告者，得以新臺幣一千元、二千元或三千元折算一
    日，易科罰金」，於同日並廢除罰金罰鍰提高標準條例第二
    條之規定，亦即係以新台幣一千元、二千元或三千元折算一
    日；經比較結果，修正後之易科罰金折算標準，顯非較有利
    於行為人，依修正後刑法第二條第一項前段規定，此部分應
    適用行為時法，爰依修正前刑法第四十一條第一項前段、修
    正前罰金罰鍰提高標準條例第二條規定，併諭知對被告所宣
    告之刑易科罰金之折算標準。
四、扣案之帳簿一本及催帳單四張，均係被告所有，且係供其犯
    重利罪所用之物，為被告所供明在卷（見本院九十五年七月
    十一日審理筆錄），應依修正前刑法第三十八條第一項第二
    款規定沒收。至於證人甲○○等借款人簽發給被告之商業本
    票、款項借用證，係借款人甲○○等人借款當時提出作為擔
    或作為雙方借貸之憑證，借款人於還款後得依法請求返還（
    最高法院八十四年度台上字第三三二四號判決意旨參照），
    並非被告所有，本院無從為沒收之諭知，併予敘明。
參、不另為無罪諭知部分：
一、聲請簡易判決處刑意旨另略以：被告於九十二年七月間起，
    於附表二所示之時間、地點，趁如附表二所示之人急迫、輕
    率之際，要求渠等簽發本票，提供身分證件後貸予金額，再
    收取如附表二所示之月息，扣除首期利息後再付款之方式貸
    放金錢與附表二所示之人，取得與原本顯不相當之重利。又
    被告於如附表三所示之借款人無力還款之際，或以言語恫嚇
    借款人或其家人，並至渠等住處噴漆「欠債還錢」等字樣，
    因認被告此部分亦涉有恐嚇犯行等語。然查：
    (一)按犯罪事實應依證據認定之，無證據不得認定犯罪事實，
      刑事訴訟法第一百五十四條第二項定有明文。查檢察官認
      被告涉有上開重利、恐嚇犯行，無非以證人丑○○、庚○○、丁○○、午○○、辰○○、乙○○、丙○○、卯○○
      、未○○、申○○○、辛○○、戊○○、亥○○○等人於
      警詢所為之指訴，暨扣案上開丑○○、庚○○、丁○○、
      午○○、辰○○、乙○○、丙○○、卯○○、未○○所簽
      發之本票、款項借用證，以及天○○、未○○住處遭人噴
      漆之照片為主要之論據。惟被告堅詞否認涉有上開犯行，
      是此部分所應審究者，乃依卷存證據資料，是否足以使本
      院確信被告確有此部分公訴意旨所指犯行。
    (二)查證人即借款人未○○、辰○○、丙○○、卯○○，以及
      證人申○○○等人於警詢時之陳述內容，並無證據能力，
      業如前述，當不能採為認定本案被告犯罪之證據，而上開
      證人亦未於偵查中或本院審理時到庭具結後陳述，至於扣
      得之身分證及本票等相關物件，充其量僅能證明被告有借
      款給未○○、辰○○、丙○○、卯○○之事實，至於被告
      與各借款人間如何計算利息？借款人借款之原因是否有急
      迫、輕率或無經驗之情形？被告所收取之利息，是否係顯
      不相當之重利？均無從得知，尚難以扣得前揭借款人之身
      分證及各借款人所簽發之本票等物，即遽論被告就前揭借
      款人部分亦涉有之重利犯行。
    (三)至於證人丑○○、庚○○、丁○○、午○○、乙○○、巳
      ○○雖曾向被告借款，然其借款原因，證人丑○○於本院
      審理時證稱：因當時在吸毒，比較沒有錢，借錢要急用，
      有的要吸毒，有的加車子的油，還有賭博用，第一次借錢
      四萬元是因賭博時錢輸光，所以跟被告借錢翻本，也有借
      錢償還其他賭債等語（見本院九十四年十一月一日審理筆
      錄）；證人巳○○於本院審理時證稱：原本因為車禍，需
      要借錢將向他人借來的機車修復，所以在桃園縣楊梅鎮高
      榮里那邊跟被告借款二萬元，但借來的錢並未拿去修理機
      車，而是用在吃喝玩樂，也沒想過要如何還錢等語（見本
      院九十五年四月四日審理筆錄）；證人乙○○於審理時結
      證稱：當時剛出監，景氣不好，家裡工廠生意不太好，想
      多買點材料回來，可以多賺點錢，也有跟其他朋友借錢買
      材料，是經過考慮、比較後才借錢等語（見本院九十五年
      九月七日審理筆錄）；證人午○○則於本院審理時證稱：
      當初因工作不順利，就跟被告借錢週轉、繳電話費，當時
      共有十八個門號，騎機車上下班也要加油或買吃的，親友
      們知道伊上班不穩定，連幾百元都不可能借等語（見本院
      九十五年九月二十六日審理筆錄），均顯非出於急迫、輕
      率或是無經驗之故。而證人庚○○雖於警詢中稱：「因個
      人支票問題，透過同是借款人丙○○介紹向戌○○借錢」
      （見偵卷第四十二頁背面）、證人丁○○則於警詢中稱：
      「因朋友急需用錢，所以才向他（指被告）借款」等語（
      見偵卷第一０五頁反面），然並未具體指稱是何種支票問
      題、朋友如何急需用錢、丁○○與該友人之關係等，無從
      認定是否具有急迫性，或是證人丁○○、庚○○借款之時
      係輕率或無經驗，尚難遽認被告就前揭借款人部分，亦涉
      有重利之犯行。是以，公訴人雖認被告亦有向前揭借款人
      丑○○、庚○○、丁○○、午○○、辰○○、乙○○、丙○○、卯○○、未○○等人收取重利，而涉犯刑法第三百
      四十四條之重利罪嫌，然所舉事證尚不能証明被告有利用
      上開借款人之輕率、無經驗或急迫情形而放款取得重利之
      犯行，自應為有利於被告之認定。
    (四)再查，證人天○○及其母亥○○○、未○○及其母申○○○、壬○○及其父辛○○、戊○○等人雖於警詢或偵查中
      指訴遭人恐嚇，或住處遭人噴漆等情，然：
      (1)證人未○○及其母申○○○於警詢中所為陳述並無證據
        能力，業如前述，當不能採為認定本案被告犯罪之證據
        。至於卷附申○○○位於桃園縣中壢市○○○路六十一
        巷七號四樓住處遭人噴紅漆之照片四張（見偵卷第四十
        頁至第四十一頁），而被告亦自承係其所為，而得認定
        被告確有至證人申○○○住處噴紅漆，然觀諸照片所顯
        示噴漆字樣僅為「劉邱貴蘭欠債還錢」，並無任何恐嚇
        危害人之生命、身體、財產等安全之字樣，尚難僅憑此
        遽認被告有此部分恐嚇行為。
      (2)證人天○○及其母亥○○○、戊○○於本院審理中均證
        稱係聽聞家人告知，方知家中遭噴漆、遭受恐嚇，無法
        確認係何人所為等語（見本院九十五年一月十七日、三
        月七日、五月十八日審理筆錄），是渠等並非親自見聞
        上情，而證人酉○○（即證人戊○○之母）於本院審理
        時亦係證稱：因戊○○欠被告錢，還不出來，戊○○才
        要求伊幫忙出來，則有一次被告來時，戊○○不在，伊
        沒有準備好錢可以還，被告講話就比較大聲，責怪伊不
        講信用，可能伊轉述時，讓戊○○覺得對方語氣不佳、
        恐嚇等語（見本院九十五年六月十五日審理筆錄），則
        上開被害人於警詢、偵查中指稱遭人恐嚇、噴漆情事，
        是否確係被告所為，即難僅以被害人單方之臆測或聽聞
        之傳言逕行認定。
      (3)至於證人辛○○雖於警詢時一度證稱：九十二年九月間
        （中秋節後）被告帶了三個人到家裡，說伊兒子向其借
        款十萬元，如果不還就要讓伊兒子斷手斷腳，並拿出本
        票要伊簽發，每月還五千元，伊怕兒子被斷手斷腳，在
        他威嚇下才簽立本票等語（見偵卷第五十五頁），然於
        本院審理時經交互詰問後證稱：九十二年間有三個人到
        伊住處說伊兒子壬○○欠他錢，拿出本票，要伊還錢，
        帶頭的那個人自稱姓陳，戴副太陽眼鏡，說他老闆叫其
        來收錢，伊當時沒錢，要求可否每月五千攤還，姓陳的
        那個人還有打電話問他老闆，之後拿出本票要伊簽，並
        說看要不要簽本票，如果不簽就要伊兒子斷手斷腳，伊
        身體不舒服，就趕快簽簽給他；戴上眼鏡看後，今日在
        庭的被告不是當天到伊家的那個人等語（見本院九十四
        年十二月二十二日審理筆錄），是以證人辛○○上開證
        詞固得認於九十二年間曾有人到伊住處索討壬○○積欠
        之款項，並以如不簽（本票）就要壬○○斷手斷腳等語
        恫赫證人辛○○，以此要求證人辛○○簽立本票，但證
        人辛○○上開證詞未能明確指認是否即為被告所為，而
        被告始終堅稱並未去過壬○○家中索債（見本院九十四
        年九月二十一日準備程序筆錄），尚難僅憑證人辛○○
        有所瑕疵之證述，據為認定被告有此部分恐嚇行為之唯
        一證據。
      (4)至於證人巳○○雖於警詢、偵訊時稱被告曾寫信恐嚇其
        ，但於本院審理中經交互詰問結果，亦證稱因當時只有
        向被告借錢，而且被告有打過電話，所以猜是被告寄的
        ，但沒有問過被告等語（見本院九十五年四月四日審理
        筆錄），而被告復堅詞否認有此部分行為，即難僅以證
        人巳○○單方之臆測或聽聞之傳言逕行認定。
    (五)綜上所述，檢察官所舉之證據尚無足證明被告借款給如附
      表二所示之借款人時，係乘借款人急迫、輕率或無經驗，
      或是有收取與原本顯不相當之重利，又無積極證據足資證
      明被告涉有如附表三所示之恐嚇犯行，此外，復查無其他
      積極證據證明被告有乘如附表二所示之借款人急迫、輕率
      、無經驗而貸與金錢收取重利，或是對如附表三之被害人
      為恐嚇之犯行，揆諸前揭規定，不能證明被告犯罪，本應
      依法為無罪之諭知，惟檢察官認與前揭論罪科刑之重利、
      恐嚇危害安全犯行有連續犯或牽連犯之裁判上一罪關係，
      爰就此部分不另為無罪之諭知，特此敘明。
據上論斷，應依刑事訴訟法第四百五十二條、第二百九十九條第
一項前段，修正後刑法第二條第一項前段，刑法第三百四十四條
、第三百零五條，修正前刑法第五十六條、第五十五條、第三十
八條第一項第二款，罰金罰鍰提高標準條例第一條前段，修正前
罰金罰鍰提高標準條例第二條，判決如主文。
本案經檢察官郝中興到庭執行職務。
中    華    民    國    95    年    10    月    11    日
                  台灣桃園地方法院刑事第十一庭
                           審判長法  官  蔡榮澤
                                 法  官  蕭世昌
                                 法  官  何俏美
以上正本證明與原本無異。
如不服本判決，應於送達後10日內，向本院提出上訴狀。
                                 書記官  陳淑瓊
中    華    民    國    95    年    10    月    20    日
附錄本案論罪科刑法條：
中華民國刑法第344條(重利罪)
乘他人急迫、輕率或無經驗貸以金錢或其他物品，而取得與原本
顯不相當之重利者，處一年以下有期徒刑、拘役或科或併科一千
元以下罰金。
中華民國刑法第305條（恐嚇危害安全罪）
以加害生命、身體、自由、名譽、財產之事，恐嚇他人致生危害
於安全者，處二年以下有期徒刑、拘役或三百元以下罰金。
附表一：
┌─┬───┬────────┬─────┬────┬─────┬───────┐
│編│借款人│借款日期、地點  │借款金額  │預扣利息│本票、款項│ 利息計算方式 │
│號│      │                │(新臺幣)  │        │借用證金額│（每月為一期）│
├─┼───┼────────┼─────┼────┼─────┼───────┤
│一│甲○○│92年7 月8 日在其│3萬元     │6千元   │3萬元     │每1 萬元每期2 │
│  │      │位於桃園縣新屋鄉│          │        │          │千元利息，等於│
│  │      │赤欄村1鄰2 號   │          │        │          │月息20分      │
│  │      ├────────┼─────┼────┼─────┼───────┤
│  │      │93年7 月25日在同│5萬元     │1萬元   │5萬元     │同上          │
│  │      │上地點          │          │        │          │              │
├─┼───┼────────┼─────┼────┼─────┼───────┤
│二│壬○○│92年7月間       │1萬元     │0       │1萬元     │同上          │
│  │      ├────────┼─────┼────┼─────┼───────┤
│  │      │92年8月17日     │1萬元     │2千元   │1萬元     │同上          │
│  │      ├────────┼─────┼────┼─────┼───────┤
│  │      │92年8月18日     │1萬元     │2千元   │1萬元     │同上          │
│  │      ├────────┼─────┼────┼─────┼───────┤
│  │      │92年9月5日      │2萬元     │2千元   │1萬元     │同上          │
│  │      ├────────┼─────┼────┼─────┼───────┤
│  │      │92年9月11日     │3萬元     │6千元   │3萬元     │同上（係為張華│
│  │      │                │          │        │          │亮借款擔保）  │
├─┼───┼────────┼─────┼────┼─────┼───────┤
│三│戊○○│92年7 月14日，在│25萬元    │3 萬7 千│25萬元    │每1 萬元每期1 │
│  │      │桃園縣平鎮市壢新│          │5百元   │          │千5 百元利息，│
│  │      │醫院附近        │          │        │          │等於月息15分  │
├─┼───┼────────┼─────┼────┼─────┼───────┤
│四│宇○○│92年4 、5 月間起│陸續借款1 │每萬元預│依借款金額│每1 萬元收1 千│
│  │      │至同年7 、8 月間│萬元10數次│扣1 千元│開立      │元利息，等於月│
│  │      │止，多在桃園縣楊│、3 萬元1 │利息    │          │息10分        │
│  │      │梅鎮○○○路路旁│次、6 萬元│        │          │              │
│  │      │                │1 次，累積│        │          │              │
│  │      │                │共約20萬元│        │          │              │
├─┼───┼────────┼─────┼────┼─────┼───────┤
│五│天○○│92年7 月22日，約│2萬元     │3千元   │2萬元     │每萬元每期收1 │
│  │      │在桃園縣楊梅鎮中│          │        │          │千5 百元利息，│
│  │      │山北路路旁      │          │        │          │等於月息15分  │
│  │      ├────────┼─────┼────┼─────┼───────┤
│  │      │92年7 月23日，地│1萬元     │1千5百元│1萬元     │同上          │
│  │      │點同上          │          │        │          │              │
│  │      ├────────┼─────┼────┼─────┼───────┤
│  │      │92年8 月1 日，地│1萬元     │1千5百元│1萬元     │同上          │
│  │      │點同上          │          │        │          │              │
│  │      ├────────┼─────┼────┼─────┼───────┤
│  │      │92年8 月2 日，地│1萬元     │1千5百元│1萬元     │同上          │
│  │      │點同上          │          │        │          │              │
│  │      ├────────┼─────┼────┼─────┼───────┤
│  │      │92年8 月3 日，地│1萬元     │1千5百元│1萬元     │同上          │
│  │      │點同上          │          │        │          │              │
│  │      ├────────┼─────┼────┼─────┼───────┤
│  │      │92年8 月11日，地│1萬元     │1千5百元│1萬元     │同上          │
│  │      │點同上          │          │        │          │              │
│  │      ├────────┼─────┼────┼─────┼───────┤
│  │      │92年8 月14日，地│1萬元     │1千5百元│1萬元     │同上          │
│  │      │點同上          │          │        │          │              │
│  │      ├────────┼─────┼────┼─────┼───────┤
│  │      │92年8 月23日，地│1萬元     │1千5百元│1萬元     │同上          │
│  │      │點同上          │          │        │          │              │
│  │      ├────────┼─────┼────┼─────┼───────┤
│  │      │92年8 月27日，地│1萬元     │1千5百元│1萬元     │同上          │
│  │      │點同上          │          │        │          │              │
│  │      ├────────┼─────┼────┼─────┼───────┤
│  │      │92年8 月28日，地│1萬元     │1千5百元│1萬元     │同上          │
│  │      │點同上          │          │        │          │              │
├─┼───┼────────┼─────┼────┼─────┼───────┤
│五│子○○│93年10月2 日在桃│5萬元     │1萬元   │5萬元     │每1 萬元每期收│
│  │      │園縣中壢市環中東│          │        │          │2 千元利息，等│
│  │      │路旁            │          │        │          │於月息20分    │
├─┼───┼────────┼─────┼────┼─────┼───────┤
│六│寅○○│93年8 月12日在桃│2萬元     │2千元   │2萬元     │每1 萬元每期收│
│  │      │園縣署立桃園醫院│          │        │          │1 千元利息，等│
│  │      │                │          │        │          │於月息10分    │
├─┼───┼────────┼─────┼────┼─────┼───────┤
│七│己○○│92年7 月15日，在│1萬元     │1千元   │1萬元     │同上          │
│  │      │其位於桃園縣新屋│          │        │          │              │
│  │      │鄉永安笨港村住處│          │        │          │              │
│  │      ├────────┼─────┼────┼─────┼───────┤
│  │      │92年7 月15日，地│1萬元     │1千元   │1萬元     │同上          │
│  │      │點同上          │          │        │          │              │
│  │      ├────────┼─────┼────┼─────┼───────┤
│  │      │92年8 月29日，在│1萬元     │1千元   │1萬元     │同上（朋友有急│
│  │      │其位於桃園縣觀音│          │        │          │用，代為出面借│
│  │      │鄉富源村4 鄰4 號│          │        │          │款）          │
│  │      │住處            │          │        │          │              │
│  │      ├────────┼─────┼────┼─────┼───────┤
│  │      │93年8 月5 日，在│1萬元     │1千元   │1萬元     │同上          │
│  │      │桃園縣新屋鄉永安│          │        │          │              │
│  │      │附近            │          │        │          │              │
└─┴───┴────────┴─────┴────┴─────┴───────┘
附表二
  ┌──┬───┬───┬──┬──┬────┬────┐
  │編號│借款人│借款時│借款│月息│  地點  │供作借款│
  │    │      │間    │金額│    │（桃園縣│擔保之本│
  │    │      │      │    │    │）      │票及證件│
  ├──┼───┼───┼──┼──┼────┼────┤
  │一  │許榮印│92年8 │6萬 │15分│桃園縣境│CH289973│
  │    │      │月23日│    │或20│內      │、289965│
  │    │      │、9月6│    │分  │        │、289966│
  │    │      │、8、1│    │    │        │、281917│
  │    │      │1日   │    │    │        │、款項借│
  │    │      │      │    │    │        │用證4張 │
  │    │      │      │    │    │        │及身分證│
  ├──┼───┼───┼──┼──┼────┼────┤
  │二  │未○○│92年7 │2 萬│20分│中壢市成│CH287422│
  │    │      │月間  │    │    │章二街44│、身分證│
  │    │      │      │    │    │1號     │及款項借│
  │    │      │      │    │    │        │用證1張 │
  ├──┼───┼───┼──┼──┼────┼────┤
  │三  │庚○○│93年11│5 萬│20分│楊梅鎮高│CH360847│
  │    │      │月1 日│    │    │榮里梅高│、身分證│
  │    │      │      │    │    │路上由蕭│及款項借│
  │    │      │      │    │    │寶彥所駕│用證1張 │
  │    │      │      │    │    │駛之車內│        │
  ├──┼───┼───┼──┼──┼────┼────┤
  │四  │丁○○│93年5 │13萬│15分│楊梅鎮富│CH472035│
  │    │      │月13日│    │    │岡火車站│、472038│
  │    │      │、5 月│    │    │前      │、472048│
  │    │      │25日、│    │    │        │、472028│
  │    │      │6 月24│    │    │        │、472032│
  │    │      │日、7 │    │    │        │、身分證│
  │    │      │月27日│    │    │        │及款項借│
  │    │      │、8月1│    │    │        │用證5張 │
  │    │      │8 日  │    │    │        │        │
  ├──┼───┼───┼──┼──┼────┼────┤
  │五  │巳○○│92年7 │2 萬│20分│楊梅鎮高│CH287454│
  │    │      │月22日│    │    │榮里某處│、身分證│
  │    │      │      │    │    │        │及款項借│
  │    │      │      │    │    │        │用證1張 │
  ├──┼───┼───┼──┼──┼────┼────┤
  │六  │午○○│93年10│3 萬│10分│新屋鄉署│CH360845│
  │    │      │月13日│、2 │    │立桃園醫│、360850│
  │    │      │、11月│萬  │    │院新屋分│、身分證│
  │    │      │9 日  │    │    │院旁    │及款項借│
  │    │      │      │    │    │        │用證2張 │
  ├──┼───┼───┼──┼──┼────┼────┤
  │七  │辰○○│93年10│6萬 │5分 │楊梅鎮梅│CH360848│
  │    │      │月8 日│    │    │高路台塑│、360841│
  │    │      │、11月│    │    │加油站附│、身分證│
  │    │      │2日   │    │    │近      │及款項借│
  │    │      │      │    │    │        │用證2張 │
  ├──┼───┼───┼──┼──┼────┼────┤
  │八  │乙○○│93年8 │2萬 │15分│新屋鄉東│CH360956│
  │    │      │月13日│    │    │明村甲頭│、身分證│
  │    │      │      │    │    │厝21號  │及款項借│
  │    │      │      │    │    │        │用證1張 │
  ├──┼───┼───┼──┼──┼────┼────┤
  │九  │丙○○│93年8 │4萬 │5分 │楊梅鎮梅│CH472047│
  │    │      │月12日│    │    │高路台塑│、360831│
  │    │      │、9月6│    │    │加油站  │、身分證│
  │    │      │日    │    │    │        │及款項借│
  │    │      │      │    │    │        │用證2張 │
  ├──┼───┼───┼──┼──┼────┼────┤
  │十  │卯○○│93年5 │25萬│4 分│中壢市某│CH472031│
  │    │      │月22日│    │    │薑母鴨店│、身分證│
  │    │      │      │    │    │內      │及款項借│
  │    │      │      │    │    │        │用證1張 │
  └──┴───┴───┴──┴──┴────┴────┘
附表三：
  ┌──┬───┬───┬─────────┬─────┐
  │編號│借款人│時間  │地點              │犯罪手段  │
  ├──┼───┼───┼─────────┼─────┤
  │一  │未○○│92年7 │桃園縣中壢市中原里│在左住處牆│
  │    │      │月間某│吉林2 路61巷7 號4 │壁噴寫：欠│
  │    │      │日    │樓                │錢還錢並向│
  │    │      │      │                  │未○○之母│
  │    │      │      │                  │申○○○恐│
  │    │      │      │                  │嚇，要劉巧│
  │    │      │      │                  │兒出門要小│
  │    │      │      │                  │心一點等語│
  ├──┼───┼───┼─────────┼─────┤
  │二  │壬○○│92年9 │桃園縣新屋鄉下田村│在左住處，│
  │    │      │月間某│13鄰下田心子24之22│向壬○○之│
  │    │      │日    │號                │父辛○○恐│
  │    │      │      │                  │嚇稱，不還│
  │    │      │      │                  │錢，要讓張│
  │    │      │      │                  │華伸斷手、│
  │    │      │      │                  │斷腳等語  │
  ├──┼───┼───┼─────────┼─────┤
  │三  │戊○○│92年12│新竹縣湖口鄉德盛村│在左住處，│
  │    │      │月間某│5 鄰中山路3 段7 之│向戊○○及│
  │    │      │日    │1號               │其家人恐嚇│
  │    │      │      │                  │稱：如不還│
  │    │      │      │                  │錢，這裡也│
  │    │      │      │                  │別想再住下│
  │    │      │      │                  │去等語    │
  ├──┼───┼───┼─────────┼─────┤
  │四  │天○○│92年1 │桃園縣楊梅鎮瑞坪里│在左住處，│
  │    │      │月間某│14鄰文化街586號   │噴寫：鍾國│
  │    │      │日    │                  │坤欠錢不還│
  │    │      │      │                  │，並向鍾國│
  │    │      │      │                  │之母鍾李錢│
  │    │      │      │                  │妹恐嚇稱：│
  │    │      │      │                  │如不還錢，│
  │    │      │      │                  │這裡也別想│
  │    │      │      │                  │再住下去等│
  │    │      │      │                  │語        │
  ├──┼───┼───┼─────────┼─────┤
  │五  │巳○○│92年8 │                  │寄信予廖俊│
  │    │      │、9 月│                  │賢之父母蔡│
  │    │      │間    │                  │達雄、廖香│
  │    │      │      │                  │蘭恐嚇稱：│
  │    │      │      │                  │你兒子欠錢│
  │    │      │      │                  │不還，如不│
  │    │      │      │                  │還錢就小心│
  │    │      │      │                  │一點等語  │
  └──┴───┴───┴─────────┴─────┘


司法院資訊處製作；財團法人民間司法改革基金會備份。
